臺灣高雄地方法院刑事判決　　　　　　　96年度重訴字第79號
公　訴　人　臺灣高雄地方法院檢察署檢察官
被　　　告　丙○○
指定辯護人　本院公設辯護人壬○○
被　　　告　己○○
指定辯護人　林敏澤律師
上列被告因毒品危害防制條例案件，經檢察官提起公訴（95年度
偵字第32630 號），本院判決如下：
    主  文
丙○○共同連續犯販賣第一級毒品罪，處無期徒刑，褫奪公權終
身。扣案如附表一編號一、附表二編號一、二及附表三編號一所
示之物均沒收銷燬之，未扣案販賣第一級毒品所得合計新臺幣壹
萬捌仟元，其中新臺幣壹萬貳仟元沒收，如全部或一部不能沒收
時，以其財產抵償之；另新臺幣陸仟元應與己○○連帶沒收，如
全部或一部不能沒收時，以其與己○○之財產連帶抵償之；扣案
如附表二編號九及附表三編號七所示之物均沒收。又犯販賣第二
級毒品罪，處有期徒刑柒年。褫奪公權伍年。扣案如附表一編號
二所示之物沒收銷燬之，未扣案販賣第二級毒品所得新臺幣伍佰
元沒收，如全部或一部不能沒收時，以其財產抵償之。應執行無
期徒刑，褫奪公權終身。扣案如附表一編號一、二、附表二編號
一、二及附表三編號一所示之物均沒收銷燬之；未扣案販賣毒品
所得合計新臺幣壹萬捌仟伍佰元，其中新臺幣壹萬貳仟伍佰元沒
收，如全部或一部不能沒收時，以其財產抵償之；另新臺幣陸仟
元應與己○○連帶沒收，如全部或一部不能沒收時，以其與己○○之財產連帶抵償之；扣案如附表二編號九及附表三編號七所示
之物均沒收。
己○○共同連續犯販賣第一級毒品罪，處無期徒刑，褫奪公權終
身。扣案如附表一編號一、附表二編號一、二及附表三編號一所
示之物均沒收銷燬之；未扣案販賣第一級毒品所得合計新臺幣陸
萬陸仟元，其中新臺幣陸萬元沒收，如全部或一部不能沒收時，
以其財產抵償之；另新臺幣陸仟元應與丙○○連帶沒收，如全部
或一部不能沒收時，以其與丙○○之財產連帶抵償之；扣案如附
表二編號九、附表三編號七所示之物均沒收之。又連續犯販賣第
二級毒品罪，處有期徒刑捌年。褫奪公權陸年。扣案如附表二編
號三、四所示之物沒收銷燬之，未扣案販賣第二級毒品所得新臺
幣伍萬元沒收，如全部或一部不能沒收時，以其財產抵償之。應
執行無期徒刑，褫奪公權終身。扣案如附表一編號一、附表二編
號一、二、三、四及附表三編號一所示之物均沒收銷燬之；未扣
案販賣毒品所得合計新臺幣拾壹萬陸仟元，其中新臺幣拾壹萬元
沒收，如全部或一部不能沒收時，以其財產抵償之；另新臺幣陸
仟元應與丙○○連帶沒收，如全部或一部不能沒收時，以其與丙○○之財產連帶抵償之；扣案如附表二編號九、附表三編號七所
示之物均沒收之。
    事  實
一、丙○○、己○○均明知海洛因、安非他命為第一、二級毒品
    ，未經許可，不得非法持有、轉讓及販賣，竟意圖營利，丙○○基於販賣第一級毒品海洛因概括犯意、販賣第二級毒品
    安非他命之犯意，分別或與己○○共同為以下販賣毒品之行
    為；己○○基於販賣第一級毒品海洛因、第二級毒品安非他
    命之概括犯意，分別或與丙○○共同為以下販賣毒品之行為
    ：
  (一)丙○○單獨於民國92年3 月、4 月間，在其位於高雄縣大寮
    鄉○○路78-1號住處，以新臺幣（下同）3000元之代價，販
    賣不詳數量之第一級毒品海洛因與庚○○4 次。嗣於同年5
    月13日14時許，庚○○與其女友林（起訴書誤載為甲○）
    至丙○○前揭住處欲購買毒品，適經警持搜索票至該處搜索
    ，當場查獲並扣得海洛因、安非他命、空夾鍊袋、電子磅秤
    、監視器電眼等物（扣案物品詳如附表一所示），丙○○則
    依其房內監視器畫面監看後趁隙逃逸。
  (二)丙○○於92年5 月至9 月間，承前販賣第一級毒品海洛因之
    概括犯意，與己○○共同以門號0000000000、0000000000、
    0000000000、0000000000手機門號與陳文政所有之門號0000
    000000聯絡購毒事宜，連續在大發工業區，以3000元至5000
    元不等之價格，販賣不詳數量之第一級毒品海洛因與陳文政
    （已死亡）多次。
  (三)己○○單獨於92年9 月26日前之不詳時間，以海洛因每錢12
    000 元、安非他命每錢2500元之代價，各販賣至少半兩之海
    洛因、至少2 兩安非他命與呂人蔘，供呂人蔘於92年9 月26
    日轉賣不詳數量之海洛因與陳文政（由戊○○前往拿取毒品
    ），於92年10月2 日轉賣半兩海洛因、2 兩安非他命與陳文
    政。
  (四)己○○單獨於92年10月9 日17時許，在其位於高雄縣大寮鄉
    ○○路225 之5 號住處，同時以不詳之代價販賣安非他命11
    包（合計檢驗前淨重2139.59 公克，檢驗後淨重2139.32 公
    克）及海洛因24包（嗣經鑑驗，其中23包合計淨重221.84公
    克《空包裝重18.55 公克》，純度40.66%，純質淨重90.20
    公克；另1 包淨重7.99公克《空包裝重0.62公克》。含空包
    裝共計總毛重249 公克，總淨重229.83公克）與乙○○，供
    乙○○轉賣圖利之用（乙○○販賣毒品部分，業經臺灣高等
    法院臺中分院以95年度上重更(一)第4 號判決無期徒刑確定，
    現在臺灣臺中女子監獄執行中），乙○○買得上開毒品欲駕
    車離開己○○住處時，為跟監之警方當場圍捕，並於高雄市
    ○○路交流道口攔截查獲乙○○，在其車內扣得上開毒品，
    警方並於同日20時許，持搜索票至己○○前揭住處搜索，扣
    得海洛因、安非他命、大麻等物（扣得地點、扣得物品詳如
    附表二所示）。
  (五)丙○○單獨於92年10月21日20時許，在高雄縣鳳山市○○路
    358 號之鳳甲旅館217 號房，以500 元代價，販賣如附表三
    編號三所示之安非他命2 小包（其中1 包僅餘殘渣，2 包均
    業已沒收銷燬）與辛○○，為警當場查獲，並扣得海洛因、
    安非他命等物（扣得地點、扣得物品詳如附表三所示）。
二、案經屏東縣警察局枋寮分局報告臺灣屏東地方法院檢察署呈
    請臺灣高等法院檢察署檢察長令轉臺灣高雄地方法院檢察署
    檢察官及高雄市政府警察局三民第二分局報告臺灣高雄地方
    法院檢察署檢察官偵查起訴。
    理  由
壹、證據能力部分：
一、按被告以外之人於檢察事務官、司法警察官或司法警察調查
    中所為之陳述，與審判中不符時，其先前之陳述具有較可信
    之特別情況，且為證明犯罪事實存否所必要者，得為證據，
    ；被告以外之人於審判中死亡者，其於司法警察官或司法警
    察調查中所為之陳述，經證明具有可信之特別情況，且為證
    明犯罪事實之存否所必要者，得為證據，刑事訴訟法第159
    條之2 、第159 條之3 第1 款分別定有明文。被告丙○○、
    己○○及其辯護人分別否認證人庚○○、林、乙○○、戊○○、丁○○、辛○○、陳文政、呂人蔘於警詢中陳述之證
    據能力。經查：
  (一)證人庚○○、林、乙○○、戊○○於警詢中就有關被告丙○○或己○○有無販賣第一、二級毒品犯行之陳述（警卷
    第1 至6 頁、第25至30頁、警卷第11至19頁、臺灣屏東地
    方法院檢察署93年度偵字第6272號卷《下稱偵(一)卷》第28至
    31 頁） ，與其等於本院審理中所為之結證內容（本院卷(二)
    第297 至302 頁，本院卷(一)第176 至182 頁，183 至188 頁
    ，第190 至195 頁），互核大致相符，依前揭說明，其等於
    警詢中之上開陳述，應無證據能力。
  (二)證人丁○○曾經本院傳喚到庭，惟該次被告2 人並未到庭（
    本院卷(一)第123 、124 頁），致未予詰問證人丁○○，而除
    該次之外，證人丁○○雖經本院合法送達，然均未能到庭作
    證，有各次送達證書在卷可憑（本院卷(一)第142 頁、本院卷
    (二)第247 、286 頁），是證人丁○○既未於本院審理中就被
    告丙○○、己○○有無販賣毒品之犯罪事實作證，無從比較
    其審理與警詢之陳述是否不同，依前揭說明，其於警詢中之
    上開陳述，自無證據能力。
  (三)證人辛○○於警詢中就有關被告丙○○販賣第二級毒品犯行
    部分，陳稱：92年10月21日，警方在伊身上所查扣之2 小包
    安非他命，係伊以500 元代價向丙○○購得等語（警卷第
    44至52頁），與其於本院審理中結證稱：查獲當天，伊有要
    向丙○○買毒品，但伊與丙○○是兄弟，所以不用錢，後來
    警方查獲，伊就沒有拿到毒品，至於當天在伊身上扣得之2
    小包安非他命，是伊自己帶過去的等語（本院卷(二)第303 、
    304 頁）不相符合，惟證人辛○○於警詢時之證述，依其記
    載內容，係採取一問一答方式，而證人辛○○接受警詢當時
    並未直接面對被告丙○○，心理壓力較小，所為證述之內容
    對基本事實之供述始終一致，復未陳述有遭不法取供及毒癮
    發作之情，再者，證人辛○○之所以接受警詢，係因其與被
    告丙○○同時在鳳甲旅館為警查獲，並且於辛○○身上扣得
    2 小包海洛因，而一般社會大眾均知販賣毒品係屬重大犯罪
    ，而辛○○與丙○○間亦無仇恨，當無僅因於身上查扣2 小
    包海洛因即設詞誣陷向被告丙○○購買之理，是考量證人辛○○警詢筆錄製作之原因、過程及其功能等加以觀察其信用
    性，本院認證人辛○○於警詢時之證述具有可信之特別情況
    ，且基於發見真實之需求，具有重要關係，並為證明犯罪事
    實之存否所必要，依刑事訴訟法第159 條之2 規定，應有證
    據能力。
  (四)證人陳文政、呂人蔘均已於93年3 月13日死亡，致於本院審
    理中無法到庭接受被告詰問等情，有陳文政、呂人蔘之個人
    基本資料查詢結果附卷可稽（本院卷(二)第328 、329 頁），
    本院審酌證人陳文政、呂人蔘於警詢時所為之陳述，承辦員
    警已告知其法定應告知事項，並依一問一答之方式所製作，
    且其於警詢時陳稱所言屬實，均係在自由意識下所為等語，
    訊畢亦經其過目確認後親自簽名無訛，有警詢筆錄可佐（警
    卷第1 至5 頁、警卷第29至41頁），故上開警詢筆錄作
    成時之外部情狀具有可信之特別情況，且為證明被告犯罪事
    實之存否所必要，依刑事訴訟法第159 條之3 第1 款規定，
    認證人陳文政、呂人蔘於警詢之陳述，具有證據能力。
二、按被告以外之人於偵查中向檢察官所為之陳述，除顯有不可
    信之情況者外，得為證據，刑事訴訟法第159 條之1 第2 項
    定有明文。查本件證人庚○○、林、乙○○、丁○○、呂
    人蔘、辛○○於檢察官偵查中之證述，均經檢察官依法告以
    具結之意義及偽證之處罰後，使其等具結作證，筆錄內容亦
    經其核閱無訛簽名，被告2 人及其辯護人亦未提出其等上開
    陳述有何顯不可信之情況，依前揭說明，其等於偵查中之證
    言自具有證據能力。
三、本判決所引用之監聽譯文均具證據能力：
    被告己○○及其辯護人雖對本判決所引用之門號0000000000
    、0000000000號之通訊監察譯文之證據能力有所爭執；被告
    丙○○及其辯護人雖對本判決所引用之監聽譯文之證據能力
    有所爭執。惟查：本件監聽錄音帶係經檢察官核發通訊監察
    書後依法監聽所取得之證據，另譯文則是司法警察人員依據
    監聽錄音帶之內容所為之翻譯，屬其等依職務上製作之文書
    ，而被告2 人僅係爭執上開受監聽之門號非其使用或爭執監
    聽內容非其所為，然對於譯文之真實性均無爭執（本院卷(一)
    第54、205 頁），而觀諸附表所示監聽內容，可以確切得知
    本判決所引用之部分通訊監察譯文之門號確實為被告丙○○
    、己○○使用，是被告丙○○、己○○以上開理由主張本件
    監聽譯文不具證據能力云云，委無可取。
四、本判決後述所引用之其餘證據資料，其中傳聞證據部分，縱
    無刑事訴訟法第159 條之1 至第159 條之4 或其他規定之傳
    聞證據例外情形，亦因檢察官、被告2 人及其辯護人或同意
    可作為證據使用，或未聲明異議，依刑事訴訟法第159 條之
    5 第1 項、第2 項之規定，本院審酌該證據作成之情況，認
    為適當，應得為證據。
貳、認定犯罪事實所憑之證據及理由：
    訊據被告丙○○、己○○均矢口否認有何販賣第一級毒品海
    洛因、第二級毒品安非他命之犯行，被告丙○○辯稱：高雄
    縣大寮鄉○○路78-1號是伊住處，但警方在該處所查扣到的
    毒品、電子磅秤、監視器、夾鍊袋均非伊所有，只有查扣到
    的348000元現金是伊所有，伊不認識庚○○、林；鳳甲旅
    館所扣到200 多公克之安非他命及9100元現金，均是伊所有
    ，但伊於查獲當天並未販賣安非他命與辛○○；至於陳文政
    伊根本不認識云云。被告己○○辯稱：伊不曾販賣毒品與丁○○、呂人蔘、乙○○，至於陳文政伊根本不認識云云。惟
    查：
一、事實欄一、(一)部分：
  (一)此部分犯罪事實，業據證人庚○○於偵訊時具結證稱：伊於
    92年3 、4 月間，向丙○○購買4 、5 次海洛因，都是去丙○○高雄縣大寮鄉○○路78-1號住處向其購買，每次3000元
    。92年5 月13日查獲當天，伊去丙○○前揭住處，準備要向
    丙○○購買毒品，但還未交易，警察就來了等語（臺灣屏東
    地方法院檢察署93年度偵字第5687號卷《下稱偵(二)卷》第21
    、22頁），核與證人林於偵訊時具結證稱；92年5 月13日
    查獲當天，伊與庚○○一起去查獲地點找朋友，可能是要拿
    毒品，伊當場看到「文仔」逃走，伊有在吸食海洛因、安非
    他命，伊在查獲前2 、3 個月就聽庚○○說過毒品是向「文
    仔」拿的等語（偵(二)卷第36、37頁）相符。
  (二)警方於92年5 月13日至被告丙○○前揭住處執行搜索，被告
    丙○○依其房內監視器畫面監看後當場逃逸，業據證人庚○○、林結證在卷（偵(二)卷第21、22、36、37頁），參以被
    告丙○○自承前揭住處確實為伊居住之地方，而於前揭住處
    復為警當場扣得海洛因、特大型空夾鍊袋11只、大型空夾鍊
    袋28只、中型空夾鍊袋135 只、小型空夾鍊袋111 只、電子
    磅秤2 台、監視器電眼1 支等物，有扣押物品目錄表在卷可
    稽（警卷第43至45頁），該等物品中之各種大小空夾鍊袋
    、電子磅秤一般常用於販毒分裝毒品、秤重，而監視器電眼
    則可用於進出人等之管控或於可疑人士進入時可迅速逃離現
    場，此可由被告丙○○藉由監視畫面逃跑等情即可得知，綜
    上查獲過程及扣案物品，顯見被告丙○○確實有於前揭住處
    為販毒之行為，益徵證人庚○○前揭結證至被告丙○○前揭
    住處購買毒品一節，應堪信為真實。
  (三)綜上所述，被告丙○○確有於92年3 月、4 月間，在其位於
    高雄縣大寮鄉○○路78-1號住處，以3000元之代價，販賣不
    詳數量之第一級毒品海洛因與庚○○4 次，應堪認定。被告
    丙○○雖以上開情詞置辯，與現有事證不符，顯係飾卸之詞
    ，難以採信。
二、事實欄一、(二)部分：
  (一)此部分犯罪事實，業據證人陳文政於警詢、偵訊時均證稱：
    伊有向丙○○、己○○買海洛因。伊以伊使用之門號000000
    0000撥打丙○○、己○○使用之門號0000000000、00000000
    00、0000000000聯絡購毒事宜，伊每次購買3000、4000、50
    00不等價格。伊曾叫戊○○載伊去，但戊○○沒有進去等語
    （臺灣屏東地方法院檢察署92年度偵字第5734號卷《下稱偵
    (三)卷》第3 至9 頁），核與證人戊○○於偵訊時具結證稱：
    伊哥哥陳文政曾載伊去大寮大發工業區向一個綽號「姊仔」
    之女子買海洛因，當時伊在樓下，經常都是陳文政去向她拿
    的，陳文政陸續買3 、4 個月等語（偵(一)卷第46頁）；又稱
    ：伊常聽陳文政講「博文」，他和己○○是同居人，年紀比
    己○○小，陳文政常向他們買毒品，博文和己○○常打電話
    給陳文政，有一陣子陳文政的手機壞了，他們就常打電話給
    我，叫陳文政來聽等語（偵(一)卷第47頁），且經本院當庭勘
    驗無訛，有本院當庭勘驗筆錄1 份在卷可稽（本院卷(一)第19
    3 頁）；於本院審理時具結證稱：伊曾開車載陳文政至大發
    工業區向綽號「姊仔」之女子買海洛因，伊車子停在巷口，
    伊沒有下車等語（本院卷(一)190 、192 頁）均相符一致，復
    有如附表四所示之通訊監察譯文在卷可稽（出處詳如附表四
    所示），是證人陳文政所證向丙○○、己○○購買海洛因等
    情堪信屬實，此部分事實應堪認定。
  (二)被告丙○○、己○○雖以不認識陳文政等語置辯，惟與卷內
    事證未合，顯係卸責之詞，難以採信。
三、事實欄一、(三)部分：
    此部分犯罪事實，業據證人呂人蔘於偵訊時具結證稱：伊綽
    號「剛宗」。伊使用的電話是0000000000、00-0000000。92
    年9 月26日早上，伊在萬大橋交給陳文政的毒品是海洛因，
    當時是陳文政打電話給伊，叫他弟弟戊○○去拿。92年10月
    2 日，伊拿半兩的海洛因及二兩的安非他命給陳文政。上開
    毒品伊賣給陳文政之海洛因、安非他命，是伊向己○○買的
    ，伊向她買的比較便宜，陳文政買比較貴，所以由伊來買。
    伊向「姐仔」拿海洛因1 錢是12000 元，安非他命1 錢是25
    00元等語（臺灣屏東地方法院檢察署92年度偵字第5038號卷
    《下稱偵(四)卷》第115 、116 頁），復有如附表五所示之通
    訊監察譯文在卷可稽（出處詳如附表五所示），是證人呂人
    蔘所證向被告己○○購買海洛因、安非他命等情堪信屬實，
    此部分事實應堪認定。
四、事實欄一、(四)部分：
  (一)乙○○於92年10月9 日當天駕車離開己○○住處時，為跟監
    之警方當場圍捕，並於高雄市○○路○○道口攔截查獲，嗣
    在其車內扣得海洛因、安非他命等物（業已沒收銷燬執行完
    畢），業據乙○○於其所涉販賣毒品案中自承在卷，復有上
    開扣案物、鑑驗通知書為憑，此部分事實應堪認定。
  (二)證人乙○○於偵訊時具結證稱：92年10月9 日在高雄市○○○○道被警查獲之安非他命及海洛因，係伊向己○○拿的（
    93年度偵字第6272號卷第53頁），且當時查獲及親自參與搜
    索之屏東縣警察局枋寮分局偵查員劉泳成於臺灣高等法院臺
    中分院95年度上重更(一)字第4 號審理中具結證稱：伊執行通
    訊監察時發現乙○○要南下向己○○購買毒品，伊立即報請
    檢察官偵辦，乙○○南下後，並監控乙○○，後來乙○○從
    己○○家中出來時，拿著毒品到車上；乙○○於此期間並未
    再與其他人購買毒品等語（臺灣高等法院臺中分院95年度上
    重更(一)字第4 號卷第63頁反面、第64頁），復有被告己○○
    與證人乙○○於92年10月9 日之通訊監察譯文內容：「乙○○：我下去了，現金30至40萬。己○○：怎麼這麼少，要帶
    幾個男人回去，明天中午才有。乙○○：我拿女人拿光了，
    老闆算我18啦。己○○：拿來我看看，那麼貴。」在卷可稽
    （譯文卷第2 頁），而上開譯文中「男人」為甲基安非他
    命、「女人」為海洛因之毒品交易關鍵詞句，亦與證人乙○○於偵訊時向檢察官解釋監聽譯文內容各種販賣毒品暗語之
    意義互相吻合（偵(四)卷第41至47頁），參以被告己○○與乙○○非至親或有特殊之情誼關係，應不可能無償轉讓上開如
    此大量毒品予乙○○，是被告己○○交付上開毒品予乙○○
    ，應係有償販賣無疑，綜上足認被告己○○於92年10月9 日
    確實販賣前揭海洛因及甲基安非他命予乙○○，甚為明確。
  (三)綜上所述，被告己○○雖以前詞置辯，惟與卷內事證未合，
    顯係卸責之詞，難以採信。被告己○○於92年10月9 日17時
    許，在其位於高雄縣大寮鄉○○路225 之5 號住處，同時以
    不詳之代價販賣安非他命11包及海洛因24包與乙○○之事實
    ，應堪認定。
五、事實欄一、(五)部分：
  (一)此部分犯罪事實，業據證人辛○○於警詢時證稱：92年10月
    21日，警方在伊身上所查扣之2 小包安非他命，係伊以500
    元代價向被告丙○○購得等語（警卷第44至52頁）；於偵
    訊時具結證稱：92年10月21日晚上，丙○○拿2 小包安非他
    命給伊，一包是空的。他說掏一掏還有一點可以用。警方在
    伊身上查到2 小包安非他命，一包是殘渣，一包有東西，是
    伊查獲當天以500 元向丙○○買的等語（92年度偵字第5210
    號卷《下稱偵(五)卷》第30至33頁），核與證人丁○○於偵訊
    時證稱：92年10月21日晚上，伊與辛○○一起去鳳甲汽車旅
    館找丙○○，伊有目睹丙○○拿2 小包安非他命給辛○○等
    語（偵(五)卷第34頁）相符。
  (二)且本件經警方持搜索票至鳳甲汽車旅館217 室搜索後，並於
    該室化妝臺上及被告丙○○所使用之9852-GN 號自小客車上
    ，扣得安非他命2 包（驗前淨重共230.75公克，驗後淨重共
    230.69公克，均已沒收銷燬之），且於辛○○身上扣得2 小
    包安非他命（其中1 包僅餘殘渣，均已沒收銷燬之），有扣
    押物品目錄表（警卷第106 至110 頁）、附表所示鑑驗通
    知書、執行命令（偵(五)卷第57、63頁、本院卷(一)第41、42頁
    ）在卷可稽。被告丙○○雖辯稱：安非他命2 包均為伊所有
    ，是買來施用的，一次買多比較便宜云云，惟被告丙○○持
    有之安非他命檢驗前淨重230.75公克，顯已超過一般毒品施
    用者所持有之數量，被告丙○○辯稱其購買上開安非他命是
    供自己施用云云，實不符常情，尚難採信。
  (三)綜上，由本件查獲過程及扣案之毒品數量，益徵丙○○確有
    從事販賣第二級毒品安非他命之行為，是辛○○所證向被告
    丙○○購買安非他命等情堪信屬實，此部分事實應堪認定。
六、依上所述，被告丙○○販賣第一級毒品海洛因與庚○○、販
    賣第二級毒品安非他命與辛○○；被告丙○○、己○○共同
    販賣第一級毒品海洛因與陳文政；被告己○○販賣第一級毒
    品海洛因、第二級毒品安非他命與呂人參、乙○○等事實，
    均堪認定。而邇來政府為杜絕毒品氾濫，毒害人民甚深，再
    三宣導教民眾遠離毒品、媒體之報導既深且廣，對於毒品之
    禁絕，應為民眾所熟悉。又政府對於查緝施用、轉讓及販賣
    毒品無不嚴格執行，且販賣毒品罪更係重罪，設若無利可圖
    ，衡情一般持有毒品者，當不致輕易將持有毒品交付他人。
    況第一級毒品海洛因價格不貲、物稀價昂，且販賣毒品乃違
    法行為，非可公然為之，亦無公定之價格，不論任何包裝，
    均可任意分裝增減分量，每次買賣價量，亦可能隨時依雙方
    間之關係深淺、資力、需求量及對行情之認知、來源是否充
    裕、查緝是否嚴緊，購買者被查獲時供述購買對象之可能性
    風險之評估等，因而異其標準，並隨時機動調整，非可一概
    而論，是販賣之利得除經坦承犯行或價量俱臻明確外，委難
    查得實情。惟販賣之人從價差或量差中牟利方式雖異，其以
    電子秤精確計量，分裝後販賣於一般之購買者，意圖營利之
    非法販賣行為則屬同一，綜上足見被告丙○○、己○○販賣
    第一級毒品海洛因、第二級毒品安非他命之舉，其主觀上確
    有藉此牟利之意圖，應堪認定。
七、綜上所述，被告丙○○、己○○空言辯稱未曾販賣毒品，核
    與事證不符，顯不可採。本件事證明確，被告丙○○、己○○前揭販賣第一級毒品海洛因、第二級毒品甲基安非他命之
    犯行，均堪認定。
、新舊法比較：
    被告丙○○、己○○行為後，刑法於94年2 月2 日經總統令
    修正公佈，於95年7 月1 日施行，而比較新舊法時應就罪刑
    有關之共犯、未遂犯、想像競合犯、牽連犯、連續犯、結合
    犯，以及累犯加重、自首減輕暨其他法定加減原因與加減例
    等一切情形，綜其全部罪刑之結果而為比較（最高法院95年
    5 月23日刑事庭第8 次會議決議參照）。經查：
一、販賣第一、二級毒品罪均有罰金刑之規定，因刑法第33條第
    5 款有關罰金刑部分已有修正，修正後刑法第33條第5 款規
    定「罰金：新臺幣一千元以上，以百元計算之。」，與修正
    前刑法第33條第5 款規定「罰金：一元以上。」不同。比較
    新舊法結果，應以行為時之規定有利於被告。
二、關於共同正犯之規定，刑法第28條將「實施」修正為「實行
    」，新舊法之共同正犯範圍因此而有變動，自屬犯罪後法律
    有變更（最高法院96年度臺上字第934 號判決參照），惟參
    照修正理由之說明，被告之犯罪行為，依新舊法，均成立共
    同正犯，適用新法並無較有利於被告。
三、刑法第56條連續犯之規定業經刪除，是被告所為本得依修正
    前刑法第56條之規定，適用連續犯規定而論以一罪，並得加
    重其刑至2 分之1 ，惟刑法刪除前開連續犯規定，以致被告
    前揭數次構成要件行為須依法分別論以數罪而併罰之，比較
    新舊法之結果，應以行為時之規定有利於被告。
四、綜其全部罪刑比較之結果，依刑法第2 條第1 項從舊從輕原
    則之規定，以舊法之規定較有利於被告丙○○、己○○，自
    應適用修正前之刑法處斷。
肆、論罪科刑部分：
一、論罪部分：
    查海洛因、安非他命分別係毒品危害防制條例第2 條第2 項
    第1 款、第2 款所定之第一級及第二級毒品，依法均不得持
    有、施用及販賣。是核被告丙○○、己○○所為，均係犯毒
    品危害防制條例第4 條第1 、2 項之販賣第一、二級毒品罪
    。被告丙○○、己○○持有第一級毒品海洛因及第二級毒品
    安非他命之低度行為，均為販賣第一級毒品海洛因及販賣第
    二級毒品安非他命之高度行為所吸收，不另論罪。被告丙○○、己○○就就上揭事實欄一、(二)所示販賣海洛因部分犯行
    ，有犯意聯絡、行為分擔，為共同正犯。被告己○○於92年
    10月9 日17時許，同時販賣第一級毒品海洛因、第二級毒品
    安非他命與乙○○，均係一行為觸犯2 罪名，為想像競合犯
    ，應從一重之販賣第一級毒品罪處斷。被告丙○○所犯販賣
    第一級毒品犯行，時間均緊接，所犯又均屬犯罪構成要件相
    同之罪名，顯係基於概括之犯意反覆為之，應依修正前刑法
    第56條規定論以販賣第一級毒品一罪，並依法加重其刑（因
    法定本刑死刑、無期徒刑部分，依法不得加重，僅就其餘法
    定刑部分加重其刑）。被告己○○所犯販賣第一、二級毒品
    犯行，時間均緊接，所犯又各別均屬犯罪構成要件相同之罪
    名，顯係各別基於概括之犯意反覆為之，均應依修正前刑法
    第56條規定各論以販賣第一、二級毒品罪，並均依法加重其
    刑（因法定本刑死刑、無期徒刑部分，依法不得加重，僅就
    其餘法定刑部分加重其刑）。被告丙○○、己○○所犯販賣
    第一、二級毒品罪間，均行為互異，罪名不同，應予分論併
    罰。
二、科刑理由：
    爰審酌被告丙○○、己○○圖以販賣第一級毒品海洛因、第
    二級毒品甲基安非他命牟利，戕害國人身體健康，減損國力
    ，所生危害匪淺，且販賣毒品為萬國公罪，對違犯者自不宜
    輕判，以降低毒品氾濫與危害程度，暨綜合考量被告於本件
    販賣毒品犯罪中之販賣次數、數量、販賣毒品所得款項金額
    等一切情狀，分別量處如主文所示之刑，並定應執行刑，資
    以懲儆。再就被告丙○○、己○○所犯販賣第一級毒品罪所
    處之無期徒刑部分，併宣告褫奪公權終身，及就販賣毒品之
    犯罪性質，認有褫奪公權之必要，併予宣告被告丙○○販賣
    第二級毒品罪部分褫奪公權5 年，被告己○○販賣第二級毒
    品罪部分褫奪公權6 年（又從刑附屬於主刑，除法律另有規
    定外，依主刑所適用之法律，最高法院95年第8 次刑事庭會
    議決議可資參照，是本件褫奪公權應適用修正前刑法第37條
    第2 項規定）。
三、沒收部分：
  (一)按查獲之第一、二級毒品，不問屬於犯人與否，均沒收銷燬
    之，毒品危害防制條例第18條第1 項前段定有明文。經查：
    如附表一編號一，附表二編號一、二，附表三編號一編號所
    示之物品經鑑驗後確係第一級毒品海洛因；如附表一編號二
    、附表二編號三所示之物品經鑑驗後確係第二級毒品安非他
    命；附表二編號四所示物品經鑑驗後確係第二級毒品大麻一
    節，有附表所示鑑驗通知書在卷可稽（出處詳如各該附表所
    示），此部分自各應於被告丙○○、己○○販賣第一級、第
    二級毒品之犯行內，依上開規定予以宣告沒收銷燬之。至於
    包裝毒品之包裝袋，因已與毒品相互結合而難以析離，故均
    一併予以宣告沒收銷燬之，併此敘明。附表三編號二、三所
    示扣得之安非他命業已沒收銷燬之，有臺灣屏東地方法院檢
    察署檢察官扣押（沒收）物品處分命令1 紙在卷可稽（本院
    卷(一)第41、42頁），本院毋庸再為沒收銷燬之諭知，附此敘
    明。
  (二)按犯販賣毒品罪者，其犯罪所得之財物均沒收之，係採義務
    沒收主義。故販賣毒品所得之對價，不問其中成本若干，利
    潤多少，均應全部沒收，最高法院91年臺上字第2419號判決
    可資參照。共同正犯之犯罪所得為金錢時，除以實際所得者
    為限外，因係合併計算，且於全部或一部不能沒收時以其財
    產抵償之，為避免執行時發生重複沒收、抵償之情形，故各
    共同正犯之間係採連帶沒收主義。查被告丙○○單獨販賣海
    洛因所得合計至少12000 元，單獨販賣安非他命所得500 元
    ，被告丙○○、己○○共同販賣海洛因所得合計至少6000元
    ；被告己○○單獨販賣海洛因所得至少60000 元、單獨販賣
    安非他命所得至少50000 元（各販毒所得、計算方式詳如附
    表六所示），均未查扣在案，除應依上揭條例第19條第1 項
    規定沒收，並諭知如全部或一部不能沒收時，以其財產抵償
    之。且被告2 人共犯部分，就其中6000元應連帶沒收，如全
    部或一部不能沒收時，應以渠等財產連帶抵償之。次按毒品
    危害防制條例第19條第1 項所稱因犯罪所得之財物，係以實
    際所得者為限，苟無所得或尚未取得者，即無從為沒收、追
    徵或以財產抵償之諭知，最高法院96年度臺上字第2331號判
    決可資參照。查，本件被告己○○販賣海洛因及安非他命與
    乙○○之犯罪事實，業經本院認定如前，惟此部分除販賣毒
    品之數量確定外，就販毒之代價則未能確定，並且，依卷內
    證據亦無從認定被告己○○業已取得此次販毒所得，從而，
    就被告己○○此次販毒，即無所謂犯罪所得之財物應予沒收
    ，附此敘明。
  (三)扣案如附表二編號九所示手機（內含門號為0000000000之SI
    M 卡1 張）、如附表三編號七所示手機（內含門號為000000
    0000之SIM 卡1 張），為被告丙○○、己○○用以聯絡販毒
    與陳文政之用，業經證人陳文政證述如上，復有附表四所示
    監聽譯文在卷可查（出處詳如附表），且上開2 支手機（內
    各含SIM 卡1 張）分別為被告己○○、丙○○所有之物，業
    經被告己○○、丙○○於警詢時供述明確（警卷第26頁，
    警卷第13頁），而SIM 卡乃電信公司於出租門號時，附帶
    提供予消費者為使用介面，其所有權歸屬應視雙方所訂服務
    契約內容而定，本未可一概而論。司法院為解決法院審判之
    困擾，曾函請全國各行動電話公司，查復各該公司行動電話
    「SIM 卡」所有權歸屬，各該公司函覆意旨均謂該卡所有權
    歸客戶所有，已據司法院於97年5 月6 日以院台廳刑一字第
    970009760 號函請本院參考在案（最高法院97年度臺上字第
    3178號判決），是亦同屬被告己○○、丙○○所有，是均應
    依毒品危害防制條例第19條第1 項規定沒收之。
  (四)本件扣案現金部分，依卷內證據無法證明與本案販賣第一級
    毒品海洛因有關，不併予宣告沒收。其餘如附表一、二、三
    所示扣案物品，非義務沒收之物，且依卷內證據所示，無從
    證明係被告2 人所有，供犯本件販賣毒品犯罪所用或所得之
    物，爰均不予宣告沒收，附此敘明。
伍、不另為無罪諭知部分：
一、公訴意旨略以：(一)被告丙○○於92年3 月、4 月間，以3000
    元之代價，販賣不詳數量之第一級毒品海洛因與林4 次。
    (二)被告己○○於90年7 月起至93年4 月中旬間，以其門號00
    00000000號行動電話撥打乙○○門號0000000000號行動電話
    聯絡販賣第一級毒品海洛因、第二級毒品安非他命事宜，並
    多次販賣海洛因、安非他命予予乙○○（販賣毒品部分業經
    高等法院臺中分院以95年上重更一字4 號判決確定），再由
    乙○○以每兩海洛因18至20萬元、每兩安非他命25000 元至
    48000 元不等之價格，在基隆、臺北、苗栗、頭份、竹南、
    臺中等地區，販賣予湯志強、邱楨源及其他不特定人士施用
    ，乙○○則於92年9 月25日、29日分別匯款306000元、1500
    00元予己○○作為購買安非他命之代價。(三)被告丙○○於92
    年間多次以門號0000000000號之行動電話聯絡門號00000000
    00號綽號「山地人」之丁○○，在丙○○位於大寮之住處與
    鳳甲汽車旅館217 號房，以8000元之代價販賣半錢第二級毒
    品甲基安非他命予丁○○多次。(四)被告己○○於92年7 、8
    月間，在其位於高雄縣大寮鄉○○路225 之5 號住處，以丁○○收藏之石頭作為代價，販賣不詳數量之第一級毒品海洛
    因與丁○○1 次、第二級毒品安非他命與丁○○7 次。(五)被
    告丙○○並於92年10月21日20時許，在鳳甲汽車旅館217 號
    房，販賣甲基安非他命2 公斤予綽號「添仔」不詳年籍之人
    （下稱「添仔」）。因認被告丙○○、己○○此部分之行為
    ，亦涉犯毒品危害防制條例第4 條第1 、2 項之販賣第一、
    二級毒品罪嫌云云。
二、按犯罪事實應依證據認定之，無證據不得認定犯罪事實；不
    能證明被告犯罪者，應諭知無罪之判決，刑事訴訟法第154
    條第2 項、第301 條第1 項分別定有明文。次按事實之認定
    ，應憑證據，如未能發現相當證據，或證據不足以證明，自
    不能以推測或擬制之方法，以為裁判基礎。且刑事訴訟上證
    明之資料，無論其為直接證據或間接證據，均須達於通常一
    般人均不致於有所懷疑，而得確信其為真實之程度，始得據
    為有罪之認定，若其關於被告是否犯罪之證明未能達此程度
    ，而有合理性懷疑之存在，致使無從形成有罪之確信，根據
    「罪證有疑，利於被告」之證據法則，即不得遽為不利於被
    告之認定。又依刑事訴訟法第161 條第1 項規定：檢察官就
    被告犯罪事實，應負舉證責任，並指出證明之方法。因此，
    檢察官對於起訴之犯罪事實，應負提出證據及說服之實質舉
    證責任。倘其所提出之證據，不足為被告有罪之積極證明，
    或其指出證明之方法，無從說服法院以形成被告有罪之心證
    ，基於無罪推定之原則，自應為被告無罪判決之諭知，此有
    最高法院40年臺上字第86號、76年臺上字第4986號、92年臺
    上字第128 號判例要旨可資參照。。
三、公訴意旨認被告2 人涉有前揭販賣第一、二級毒品罪嫌，無
    非係以證人林、丁○○、辛○○之證述為其主要論據。被
    告丙○○、己○○則堅決否認有何上開販賣第一、二級毒品
    之犯行。經查：
  (一)被告丙○○被訴販賣海洛因與林部分：
    證人林於偵訊時具結證稱：伊聽伊男朋友庚○○說，毒品
    係向「文仔」拿的等語（偵(二)卷第21、22頁）；於本院審理
    時具結證稱：伊所施用之海洛因，係庚○○拿給伊使用的，
    伊自己沒有跟丙○○買過毒品，至於庚○○之毒品來源，係
    向「文仔」拿的等語（本院卷(一)第176 、179 頁），是證人
    林所施用之海洛因，並非向被告丙○○所購得，而係庚○○向被告丙○○購買後，再交與林施用，應可認定。
  (二)被告己○○被訴於90年7 月起至93年4 月中旬間，販賣海洛
    因、安非他命與乙○○部分：
  1.此部分檢察官所起訴之犯行，業據臺灣高等法院臺中分院95
    年上重更一字4 號判決中就「乙○○於90年7 月起至93年4
    月中旬間向被告己○○販入海洛因、安非他命」部分，說明
    不另為無罪之諭知之理由，先予敘明。
  2.次查，檢察官復未就所起訴之「被告己○○於90年7 月起至
    93 年4月中旬間，以其門號0000000000號行動電話撥打乙○○門號0000000000號行動電話聯絡販賣第一級毒品海洛因、
    第二級毒品安非他命事宜，並多次販賣海洛因、安非他命予
    予乙○○，再由乙○○以每兩海洛因18至20萬元、安非他命
    每兩25000 元至48000 元不等之價格，在基隆、臺北、苗栗
    、頭份、竹南、臺中等地區，販賣予湯志強、邱楨源及其他
    不特定人士施用」之犯罪事實，為訴訟法上應有之舉證，本
    院自不能逕認定為真實。
  3.此外，固然乙○○曾於偵訊中自承確實有於92年9 月25日、
    29日分別匯款306000元、150000元予己○○，係購買安非他
    命之代價等語（偵(四)卷第49、50頁），惟此節嗣為乙○○所
    否認，且在無其他客觀事證佐證下，自不能僅憑乙○○曾匯
    款與被告己○○，而認被告己○○確實有為此部分販賣毒品
    之犯行。
  (三)被告丙○○被訴販賣安非他命與丁○○部分：
    證人丁○○於偵訊時具結證稱：伊未向丙○○購買毒品，伊
    都是向丙○○和「姐仔」要的。伊在警察局稱向丙○○買毒
    品，是因警察說丙○○把責任推給伊，伊很生氣才這麼說的
    等語（偵(四)卷第103 至108 頁），又此部分犯罪事實，尚無
    其他客觀事證佐證被告丙○○確有販賣安非他命與丁○○之
    犯行，販賣毒品罪刑極重，自不能逕認被告丙○○有何販賣
    安非他命與丁○○之犯行。
  (四)被告己○○被訴販賣海洛因、安非他命與丁○○部分：
    證人丁○○於偵訊時具結證稱：伊於92年7 、8 月才認識丙○○、己○○，他們有在販賣海洛因、安非他命。伊有跟己○○要過7 、8 次毒品，1 次是海洛因，其餘是安非他命，
    量都是一點點等語（偵(四)卷第103 至108 頁）；又稱：伊喜
    歡玩石頭，伊是拿石頭與己○○換毒品等語（偵(四)卷第171
    至173 頁）。惟除證人丁○○上開證述之外，尚無其他積極
    證據證明被告己○○確有販賣毒品與丁○○之犯行，販賣毒
    品罪刑極重，自不能逕認被告己○○有何販賣安非他命與丁○○之犯行。
  (五)被告丙○○被訴販賣安非他命予「添仔」部分：
    證人辛○○於偵訊時具結證稱：伊跟丁○○到217 號房時，
    只有丙○○。丙○○有跟我說「添仔」剛走。丙○○說他們
    剛拿2 公斤安非他命走，值100 多萬，他們要開車回苗栗，
    他說他們是開另外一個房間，但在217 號房交易等語（偵(五)
    卷第30至33頁）；證人丁○○於偵訊時具結證稱：伊是跟辛○○一起去的，我們去的時候只有丙○○在，丙○○跟我說
    ，綽號「添仔」及一個不詳姓名之女子剛走。他跟我說，他
    們剛拿2 公斤安非他命走，值100 多萬，他們要開車回苗栗
    。到的時候，丙○○才告訴我說苗栗的人拿了2 公斤的安非
    他命走了等語（偵(五)卷第67至69頁）。惟渠等又於警詢稱：
    伊2 人到達217 號房時，丙○○與「添仔」剛好交易完成，
    「添仔」正要離開，伊2 人有親眼目睹等語（警卷第36、
    52頁），顯與前揭所證不符，渠等所證「添仔」向被告丙○○購毒之情節是否真實無訛，實非無疑，此外，復無其他積
    極證據證明被告丙○○確有販賣2 公斤安非他命與「添仔」
    之犯行，此部分犯行自屬不能證明。
四、按刑事訴訟法第154 條證據裁判主義之規定，乃揭櫫國際公
    認之刑事訴訟無罪推定原則，為保障被告人權之重要指標，
    依此原則，在檢察官所舉證據及法院依法定職權調查所得之
    證據，其為訴訟上之證明，尚未達於通常一般人均不致有所
    懷疑，而得確信其為真實之程度，因不足以證明被告有罪，
    自應為無罪之判決。販賣毒品罪刑極重，此等證據自須面對
    嚴格標準之檢驗，以免殃及無辜。此類犯罪之重點在於販毒
    犯罪證據之蒐證及補強，用以證明購買毒品者關於毒品交易
    之供述真實性之相關證據，法院不得以偵查機關關於某種犯
    罪之調查不易，即放棄上開原則之堅持，致有違背刑事訴訟
    無罪推定及嚴格證明之原則，最高法院96年度臺上字第4867
    號判決可資參照。綜上所述，本案依檢察官所提事證，就被
    告丙○○販賣海洛因與林、被告丙○○販賣安非他命與丁○○、「添仔」、被告己○○販賣海洛因、安非他命與乙○○、丁○○等之犯罪事實，尚未達於通常一般之人均不致有
    所懷疑，而得確信為真實之程度。此外，復查無其他積極證
    據足資證明被告2 人確有上開販賣海洛因、安非他命之犯行
    ，是此部分之犯罪事實，即屬不能證明，本院本應為無罪判
    決之諭知，惟公訴意旨既認此部分犯行與前揭被告2 人經論
    罪科刑部分之犯行，有連續犯之裁判上一罪關係，爰不另為
    無罪之諭知。
據上論斷，應依刑事訴訟法第299 條第1 項前段，毒品危害防制
條例第4 條第1 項、第2 項、第18條第1 項、第19條第1 項，刑
法第11條、第2 條第1 項前段，修正前刑法第28條、第56條、第
55條前段、刑法第37條第1 項、第2 項、第51條第4 款、第51條
第8 款，判決如主文。
中　　華　　民　　國　　96　　年　　11　　月　　27　　日
                  刑事第十庭    審判長 法　官  莊松泉
                                       法　官  李俊霖
                                       法　官  顏銀秋
上正本證明與原本無誤。
如不服本判決，應於判決送達後10日內，向本院提出上訴狀，並
應敘述具體理由，如未敘述上訴理由者，應於上訴期間屆滿後20
日內補提理由書狀於本院（切勿逕送上級法院）。
中　　華　　民　　國　　96　　年　　11　　月　　27　　日
                                       書記官  董明惠
附錄論罪科刑法條：
毒品危害防制條例第4條第1項、第2項：
製造、運輸、販賣第一級毒品者，處死刑或無期徒刑；處無期徒
刑者，得併科新臺幣一千萬元以下罰金。
製造、運輸、販賣第二級毒品者，處無期徒刑或七年以上有期徒
刑，得併科新臺幣七百萬元以下罰金。
附表一：
┌──┬────────┬────────┬───────────┬───────┐
│編號│  名        稱  │   數      量   │    扣  得  地  點    │   備   註    │
├──┼────────┼────────┼───────────┼───────┤
│1   │海洛因2包       │合計淨重0.02公克│高雄縣大寮鄉○○路78之│法務部調查局調│
│    │                │；包裝重9.36公克│1號、編號01房間       │科壹字第220015│
│    │                │                │                      │616號鑑定通知 │
│    │                │                │                      │書（臺灣高雄地│
│    │                │                │                      │方法院檢察署92│
│    │                │                │                      │年度偵字第1305│
│    │                │                │                      │2 號卷第19頁）│
├──┼────────┼────────┼───────────┼───────┤
│2   │安非他命1瓶     │標示毛重18公克  │高雄縣大寮鄉○○路78之│高雄醫學大學附│
│    │                │驗前淨重8.804公 │1號、編號01房間       │設中和紀念醫院│
│    │                │克；            │                      │編號0000-000檢│
│    │                │驗後淨重8.802公 │                      │驗報告（本院卷│
│    │                │克              │                      │(二)第224頁）   │
├──┼────────┼────────┼───────────┼───────┤
│3   │海洛因殘渣袋    │11只            │高雄縣大寮鄉○○路78之│              │
│    │                │                │1號、編號01房間       │              │
├──┼────────┼────────┼───────────┼───────┤
│4   │安非他命吸食器  │1組             │高雄縣大寮鄉○○路78之│              │
│    │                │                │1號、編號01房間       │              │
├──┼────────┼────────┼───────────┼───────┤
│5   │空夾鍊袋（特大）│11只            │高雄縣大寮鄉○○路78之│              │
│    │                │                │1號、編號01房間       │              │
├──┼────────┼────────┼───────────┼───────┤
│6   │空夾鍊袋（大）  │28只            │高雄縣大寮鄉○○路78之│              │
│    │                │                │1號、編號01房間       │              │
├──┼────────┼────────┼───────────┼───────┤
│7   │空夾鍊袋（中）  │135只           │高雄縣大寮鄉○○路78之│              │
│    │                │                │1號、編號01房間       │              │
├──┼────────┼────────┼───────────┼───────┤
│8   │空夾鍊袋（小）  │111只           │高雄縣大寮鄉○○路78之│              │
│    │                │                │1號、編號01房間       │              │
├──┼────────┼────────┼───────────┼───────┤
│9   │空夾鍊袋（特小）│136只           │高雄縣大寮鄉○○路78之│              │
│    │                │                │1號、編號01房間       │              │
├──┼────────┼────────┼───────────┼───────┤
│10  │電子磅秤        │2台             │高雄縣大寮鄉○○路78之│              │
│    │                │                │1號、編號01房間       │              │
├──┼────────┼────────┼───────────┼───────┤
│11  │監視器電眼      │1支             │高雄縣大寮鄉○○路78之│              │
│    │                │                │1號                   │              │
├──┼────────┼────────┼───────────┼───────┤
│12  │行動電話        │2支             │高雄縣大寮鄉○○路78之│              │
│    │                │                │1號、編號02房間       │              │
├──┼────────┼────────┼───────────┼───────┤
│13  │和平當鋪當票    │1張             │高雄縣大寮鄉○○路78之│              │
│    │                │                │1號、編號02房間後方走 │              │
│    │                │                │道                    │              │
├──┼────────┼────────┼───────────┼───────┤
│14  │新臺幣仟元大鈔  │348張           │高雄縣大寮鄉○○路78之│              │
│    │                │                │1號、編號02房間       │              │
└──┴────────┴────────┴───────────┴───────┘
附表二：
┌──┬────────┬──────────┬─────────┬───────┐
│編號│   名     稱    │    數    量        │    扣 得 地 點   │    備  註    │
├──┼────────┼──────────┼─────────┼───────┤
│1   │海洛因6包       │合計淨重325.03公克（│高雄縣大寮鄉上寮村│法務部調查局調│
│    │（1 大包毛重240 │空包裝5.53公克），純│上寮路225之5號二樓│科壹字第240002│
│    │公克、5 小包毛重│度22.94% ，純質淨重 │房間廁所外之鐵皮屋│758號鑑定通知 │
│    │共97.65 公克）  │74.56公克           │頂                │書（臺灣屏東地│
│    │                │                    │                  │方法院檢察署92│
│    │                │                    │                  │年度偵字第5038│
│    │                │                    │                  │號卷第140頁） │
├──┼────────┼──────────┼─────────┼───────┤
│2   │海洛因1大包     │淨重245.85公克（空包│高雄縣大寮鄉上寮村│法務部調查局調│
│    │（毛重240公克） │裝重2.54公克）      │上寮路225之6號四樓│科壹字第240002│
│    │                │                    │房間內            │758號鑑定通知 │
│    │                │                    │                  │書（臺灣屏東地│
│    │                │                    │                  │方法院檢察署92│
│    │                │                    │                  │年度偵字第5038│
│    │                │                    │                  │號卷第140頁） │
├──┼────────┼──────────┼─────────┼───────┤
│3   │安非他命4包     │1 包：驗前淨重975.89│高雄縣大寮鄉上寮村│1.內政部警政署│
│    │                │公克，驗後淨重975.86│上寮路225之5號二樓│  刑事警察局93│
│    │                │公克。              │房間廁所外之鐵皮屋│  年2月16日刑 │
│    │                │1 包：驗前淨重976.96│頂                │  鑑字第093001│
│    │                │公克，驗後淨重976.93│                  │  3542號鑑驗通│
│    │                │公克。              │                  │  知書（臺灣屏│
│    │                │1 包：驗前淨重977.68│                  │  東地方法院檢│
│    │                │公克，驗後淨重977.65│                  │  察署92年度偵│
│    │                │公克。              │                  │  字第5038號卷│
│    │                │1 包：驗前淨重13.097│                  │  第208頁）   │
│    │                │公克，驗後淨重13.095│                  │2.高雄醫學大學│
│    │                │公克。              │                  │  附設中和紀念│
│    │                │                    │                  │  醫院編號9709│
│    │                │                    │                  │  -128、9709-1│
│    │                │                    │                  │  29、0000-000│
│    │                │                    │                  │  、0000-000檢│
│    │                │                    │                  │  驗報告（本院│
│    │                │                    │                  │  卷(二)225至228│
│    │                │                    │                  │  頁）        │
├──┼────────┼──────────┼─────────┼───────┤
│4   │大麻1包         │淨重0.58公克（空包裝│高雄縣大寮鄉上寮村│法務部調查局調│
│    │                │重1.07公克）        │上寮路225之5號二樓│科壹字第240002│
│    │                │                    │房間廁所外之鐵皮屋│759號鑑定通知 │
│    │                │                    │頂                │書（臺灣屏東地│
│    │                │                    │                  │方法院檢察署92│
│    │                │                    │                  │年度偵字第5038│
│    │                │                    │                  │號卷第132頁） │
├──┼────────┼──────────┼─────────┼───────┤
│5   │不明膠囊藥物    │100粒               │高雄縣大寮鄉上寮村│              │
│    │                │                    │上寮路225之5號二樓│              │
│    │                │                    │房間廁所外之鐵皮屋│              │
│    │                │                    │頂                │              │
├──┼────────┼──────────┼─────────┼───────┤
│6   │安非他命吸食器  │1組                 │高雄縣大寮鄉上寮村│              │
│    │                │                    │上寮路225之5號二樓│              │
│    │                │                    │房間廁所外之鐵皮屋│              │
│    │                │                    │頂                │              │
├──┼────────┼──────────┼─────────┼───────┤
│7   │空夾鍊袋        │2包                 │高雄縣大寮鄉上寮村│              │
│    │                │                    │上寮路225之5號二樓│              │
│    │                │                    │房間廁所外之鐵皮屋│              │
│    │                │                    │頂                │              │
├──┼────────┼──────────┼─────────┼───────┤
│8   │三星牌、T108型手│1支                 │高雄縣大寮鄉上寮村│              │
│    │機（內含門號0938│                    │上寮路225之5號二樓│              │
│    │483974之SIM卡1張│                    │房間內            │              │
│    │）              │                    │                  │              │
│    │                │                    │                  │              │
├──┼────────┼──────────┼─────────┼───────┤
│9   │GPLUS牌、K881型 │1支                 │高雄縣大寮鄉上寮村│              │
│    │手機（內含門號09│                    │上寮路225之5號二樓│              │
│    │00000000之SIM 卡│                    │房間內            │              │
│    │1 張）          │                    │                  │              │
├──┼────────┼──────────┼─────────┼───────┤
│10  │TCCLQ285牌手機  │1支                 │高雄縣大寮鄉上寮村│              │
│    │（無SIM卡）     │                    │上寮路225之5號二樓│              │
│    │                │                    │房間內            │              │
├──┼────────┼──────────┼─────────┼───────┤
│11  │TransAsia牌手機 │2支                 │高雄縣大寮鄉上寮村│              │
│    │（無SIM卡）     │                    │上寮路225之5號二樓│              │
│    │                │                    │房間內            │              │
├──┼────────┼──────────┼─────────┼───────┤
│12  │數位錄音筆      │1支                 │高雄縣大寮鄉上寮村│              │
│    │                │                    │上寮路225之5號二樓│              │
│    │                │                    │房間內            │              │
└──┴────────┴──────────┴─────────┴───────┘
附表三
┌──┬────────┬──────────┬───────┬─────────┐
│編號│    名    稱    │     數    量       │   扣得地點   │     備    註     │
├──┼────────┼──────────┼───────┼─────────┤
│1   │海洛因1包       │淨重0.08公克（空包裝│高雄縣鳳山市鳳│法務部調查局調科壹│
│    │                │重0.35公克）        │甲路358號（鳳 │字第240002772號鑑 │
│    │                │                    │甲汽車旅館217 │定通知書（臺灣屏東│
│    │                │                    │室）被告丙○○│地方法院檢察署92年│
│    │                │                    │上衣口袋內    │度偵字第5210號卷第│
│    │                │                    │              │57 頁）           │
├──┼────────┼──────────┼───────┼─────────┤
│2   │安非他命2包     │總毛重248.29公克（含│高雄縣鳳山市鳳│1.內政部警政署刑事│
│    │（210公克、1.0公│外包裝袋重），總淨重│甲路358號（鳳 │  警察局93年2 月26│
│    │克）            │230.75公克，共取0.06│甲汽車旅館217 │  日刑鑑字第093001│
│    │                │公克鑑驗用罄，總餘23│室）化妝檯上及│  3546號鑑驗通知書│
│    │                │0.69公克            │9852-GN號自小 │  （臺灣屏東地方法│
│    │                │                    │客車內        │  院檢察署92年度偵│
│    │                │                    │              │  字第5210號卷第63│
│    │                │                    │              │  頁）            │
│    │                │                    │              │2.已沒收銷燬      │
│    │                │                    │              │  （本院卷(一)第41、│
│    │                │                    │              │  42頁）          │
├──┼────────┼──────────┼───────┼─────────┤
│3   │安非他命2包     │0.2公克、0.1公克    │高雄縣鳳山市鳳│已沒收銷燬        │
│    │                │                    │甲路358號（鳳 │（本院卷(一)第41、42│
│    │                │                    │甲汽車旅館217 │頁）              │
│    │                │                    │室）辛○○褲袋│                  │
│    │                │                    │內            │                  │
├──┼────────┼──────────┼───────┼─────────┤
│4   │安非他命玻璃球吸│1組                 │高雄縣鳳山市鳳│                  │
│    │食器（殘餘碎片）│                    │甲路358號（鳳 │                  │
│    │                │                    │甲汽車旅館217 │                  │
│    │                │                    │室）丁○○身上│                  │
├──┼────────┼──────────┼───────┼─────────┤
│5   │吸食器          │1組                 │高雄縣鳳山市鳳│                  │
│    │                │                    │甲路358號（鳳 │                  │
│    │                │                    │甲汽車旅館217 │                  │
│    │                │                    │室）化妝檯上  │                  │
├──┼────────┼──────────┼───────┼─────────┤
│6   │中型空夾鍊袋    │5只                 │高雄縣鳳山市鳳│                  │
│    │                │                    │甲路358號（鳳 │                  │
│    │                │                    │甲汽車旅館217 │                  │
│    │                │                    │室）丁○○身上│                  │
├──┼────────┼──────────┼───────┼─────────┤
│7   │MOTO牌行動電話  │1支                 │高雄縣鳳山市鳳│                  │
│    │（內含門號091601│                    │甲路358號（鳳 │                  │
│    │2487之SIM卡1張）│                    │甲汽車旅館217 │                  │
│    │                │                    │室）被告丙○○│                  │
│    │                │                    │褲袋內        │                  │
├──┼────────┼──────────┼───────┼─────────┤
│8   │Benten牌行動電話│1支                 │高雄縣鳳山市鳳│                  │
│    │（無SIM卡）     │                    │甲路358號（鳳 │                  │
│    │                │                    │甲汽車旅館217 │                  │
│    │                │                    │室）被告丙○○│                  │
│    │                │                    │褲袋內        │                  │
├──┼────────┼──────────┼───────┼─────────┤
│9   │NOKIA牌行動電話 │1支                 │高雄縣鳳山市鳳│                  │
│    │（內含門號093804│                    │甲路358號（鳳 │                  │
│    │0898之SIM卡1張）│                    │甲汽車旅館217 │                  │
│    │                │                    │室）丁○○身上│                  │
│    │                │                    │              │                  │
├──┼────────┼──────────┼───────┼─────────┤
│10  │KYOCERA牌行動電 │1支                 │高雄縣鳳山市鳳│                  │
│    │話（內含門號0937│                    │甲路358號（鳳 │                  │
│    │670469之SIM 卡1 │                    │甲汽車旅館217 │                  │
│    │張）            │                    │室）辛○○褲袋│                  │
│    │                │                    │內            │                  │
├──┼────────┼──────────┼───────┼─────────┤
│11  │門號0000000000之│1張                 │高雄縣鳳山市鳳│                  │
│    │SIM卡           │                    │甲路358號（鳳 │                  │
│    │                │                    │甲汽車旅館217 │                  │
│    │                │                    │室）9852-GN號 │                  │
│    │                │                    │自小客車內    │                  │
├──┼────────┼──────────┼───────┼─────────┤
│12  │載有聯絡電話號碼│1張                 │高雄縣鳳山市鳳│                  │
│    │3組之便條紙     │                    │甲路358號（鳳 │                  │
│    │                │                    │甲汽車旅館217 │                  │
│    │                │                    │室）9852-GN號 │                  │
│    │                │                    │自小客車內    │                  │
├──┼────────┼──────────┼───────┼─────────┤
│13  │新臺幣          │9100元              │高雄縣鳳山市鳳│                  │
│    │                │                    │甲路358號（鳳 │                  │
│    │                │                    │甲汽車旅館217 │                  │
│    │                │                    │室）被告丙○○│                  │
│    │                │                    │褲袋內        │                  │
└──┴────────┴──────────┴───────┴─────────┘
附表四：
┌──┬──────┬──────┬─────────────────┬─────┐
│編號│  電話號碼  │  通話時間  │            通話內容              │   出處   │
├──┼──────┼──────┼─────────────────┼─────┤
│1   │Ｚ 0000000000│92年5月27日 │A 姐要在哪裡碰面                  │92年屏檢謙│
│    │  陳文政    │19時09分41秒│B 你來了嗎                        │聲監字第13│
│    │Ｚ 0000000000│            │A 是                              │號通訊監察│
│    │  姐仔      │            │B 你要什麼？現在東西很缺欠都沒有地│譯文表（譯│
│    │            │            │  方拿                            │文卷）第│
│    │            │            │A 我要軟的                        │11頁（編號│
│    │            │            │B 這樣要行情才有了，等一下我拿給博│35）      │
│    │            │            │  文聽                            │          │
│    │            │            │A 博文兄我文政啦要在哪            │          │
│    │            │            │B 等一下我問問看（五甲中山路與凱旋│          │
│    │            │            │  路口金銀島），到了再打給我      │          │
├──┼──────┼──────┼─────────────────┼─────┤
│2   │Ｚ 0000000000│92年5月31日 │A 我文政，那邊處理好嗎，還有嗎    │92年屏檢輝│
│    │  陳文政    │20時22分37秒│B 還剩「二用」                    │謙監字第72│
│    │Ｚ 0000000000│            │A 這樣喔                          │號通訊監察│
│    │  姐仔      │            │B 我也算你朋友十七而已啦，因為你們│譯文表（譯│
│    │            │            │  二個都是好朋友嗎，我叫他再拿多一│文卷）第│
│    │            │            │  點啦                            │1頁（編號 │
│    │            │            │A 我有朋友另外要的                │99）      │
│    │            │            │B 那二用我會幫你留起來            │          │
├──┼──────┼──────┼─────────────────┼─────┤
│3   │Ｚ 0000000000│92年6月4日  │A 我到了                          │92年屏檢輝│
│    │  陳文政    │21時06分15秒│B 好，我跟你講，你要多少？        │謙監字第72│
│    │Ｚ 0000000000│            │A 一個多少？                      │號通訊監察│
│    │  姐仔      │            │B 我跟你說，昨天有一個給你，那天那│譯文表（譯│
│    │            │            │  個，算你一萬五千，這次的要一萬八│文卷）第│
│    │            │            │A 這次這個不錯嗎                  │31頁（編號│
│    │            │            │B 不錯，否則台南那個，昨天拿了20萬│35）      │
│    │            │            │  ，今天又拿                      │          │
│    │            │            │A 好，我拿二                      │          │
│    │            │            │B 上次那個一個嗎                  │          │
│    │            │            │A 不是，我都要今天的              │          │
│    │            │            │B 好，我過去了                    │          │
├──┼──────┼──────┼─────────────────┼─────┤
│4   │Ｚ 0000000000│92年6月5日  │A 姐阿，他說那個沒有味道，不是說不│92年屏檢輝│
│    │  陳文政    │14時53分11秒│  能用，我要跟你一下              │謙監字第72│
│    │Ｚ 0000000000│            │B 我聽了快昏了，你叫他加一點糖，人│號通訊監察│
│    │  姐仔      │            │  家從台南來拿一件要加糖還要20萬，│譯文表（譯│
│    │            │            │  你知道嗎，你叫他加一點糖，就有氣│文卷）第│
│    │            │            │  味了                            │34頁（編號│
│    │            │            │                                  │70）      │
├──┼──────┼──────┼─────────────────┼─────┤
│5   │Ｚ 0000000000│92年6月11日 │A 姐仔，它們昨天三個人拿的那個    │92年屏檢輝│
│    │  陳文政    │16時00分44秒│B 都不好喔                        │謙監字第72│
│    │Ｚ 0000000000│            │A 連藥味都沒有，他們吃煙的，用了都│號通訊監察│
│    │  姐仔      │            │  很難受                          │譯文表（譯│
│    │            │            │B 你告訴它們，我去拿最好的給它攙入│文卷）第│
│    │            │            │  給它們，我不賺它們的錢好嗎      │19頁（編號│
│    │            │            │                                  │44）      │
├──┼──────┼──────┼─────────────────┼─────┤
│6   │Ｚ 0000000000│92年6月11日 │A 姐仔，我文政啦，有沒有散裝的，昨│92年屏檢輝│
│    │  陳文政    │19時12分01秒│  天那個                          │謙監字第72│
│    │Ｚ 0000000000│            │B 沒有了，我一次就怕到了，從那麼遠│號通訊監察│
│    │  姐仔      │            │  拿回來，不能用                  │譯文表（譯│
│    │            │            │A 散的一錢多少                    │文卷）第│
│    │            │            │B 算你的朋友24，那個保證可以      │20頁（編號│
│    │            │            │                                  │53）      │
├──┼──────┼──────┼─────────────────┼─────┤
│7   │Ｚ 0000000000│92年6月11日 │A 姐仔，要一半                    │92年屏檢輝│
│    │  陳文政    │19時14分48秒│B 要一半嗎，人過來再講，電話中不要│謙監字第72│
│    │Ｚ 0000000000│            │  講                              │號通訊監察│
│    │  姐仔      │            │                                  │譯文表（譯│
│    │            │            │                                  │文卷）第│
│    │            │            │                                  │20頁（編號│
│    │            │            │                                  │55）      │
├──┼──────┼──────┼─────────────────┼─────┤
│8   │Ｚ 0000000000│92年6月16日 │A 姐仔嗎                          │92年屏檢輝│
│    │  陳文政    │13時09分55秒│B 是                              │謙監字第72│
│    │Ｚ 0000000000│            │A 我文政啦，待會過去你那邊（要一半│號通訊監察│
│    │  姐仔      │            │  ）                              │譯文表（譯│
│    │            │            │B 快一點，馬上過來，那邊喔        │文卷）第│
│    │            │            │                                  │9頁（編號 │
│    │            │            │                                  │13）      │
├──┼──────┼──────┼─────────────────┼─────┤
│9   │Ｚ 0000000000│92年6月16日 │A 姐仔，我在這邊了                │92年屏檢輝│
│    │  陳文政    │13時49分    │B 你在那邊了嗎                    │謙監字第  │
│    │Ｚ 0000000000│            │A 是                              │91之1號通 │
│    │  姐仔      │            │B 文政你自己一人嗎                │訊監察譯文│
│    │            │            │A 是                              │表（譯文│
│    │            │            │B 我秤那天的給你啦，你要一半嗎？多│卷）第123 │
│    │            │            │  少錢，你知道嗎，我待會拿去康仔那│頁（編號  │
│    │            │            │  邊給你                          │164 ）    │
│    │            │            │A 姐仔，我要六，一兩是廿五，我要六│          │
│    │            │            │B 你要六錢是不是                  │          │
│    │            │            │A 是                              │          │
│    │            │            │B 我秤六錢給你，我們現在就過去，你│          │
│    │            │            │  知道如何走到康仔那邊嗎          │          │
│    │            │            │A 我現在就在這裡                  │          │
│    │            │            │B 你在那邊等我                    │          │
│    │            │            │A 他今天沒有開門                  │          │
│    │            │            │B 今天星期一沒有開哦，我秤好馬上過│          │
│    │            │            │  去                              │          │
├──┼──────┼──────┼─────────────────┼─────┤
│10  │Ｚ 0000000000│92年7月14日 │A 博文兄，我文政，姐仔人呢        │92年屏檢輝│
│    │  陳文政    │14時23分    │B 她在家裡                        │謙監字第  │
│    │Ｚ 0000000000│            │A 你告訴他我要過去，過去哪一邊呢  │91之4號通 │
│    │  姐仔      │            │B 你打他另外一支電話，你打後面461 │訊監察譯文│
│    │            │            │  那一支                          │表（譯文│
│    │            │            │A 哪一支我不知道                  │卷）第41頁│
│    │            │            │B 你打0000000000                  │（編號47）│
├──┼──────┼──────┼─────────────────┼─────┤
│11  │Ｚ 0000000000│92年7月14日 │A 姐呀，你剛拿給我那個，人家說不是│92年屏檢輝│
│    │  陳文政    │17時22分    │  很好                            │謙監字第  │
│    │Ｚ 0000000000│            │B 不理想嗎                        │91之4號通 │
│    │  姐仔      │            │A 人家說貴沒關係，但是要好，可以那│訊監察譯文│
│    │            │            │  個                              │表（譯文│
│    │            │            │B 那個空間不錯呢，你把他洗一比一純│卷）第42頁│
│    │            │            │  度還很好，要慢慢磨，洗一比一不錯│（編號63）│
│    │            │            │A 好，我叫他再用看看              │          │
├──┼──────┼──────┼─────────────────┼─────┤
│12  │Ｚ 0000000000│92年7月29日 │A 少年巧一下啦                    │92年屏檢輝│
│    │  姐仔      │15時29分05秒│B 姐仔我告訴你啦，這幾天我弄看看，│謙監字第72│
│    │Ｚ 0000000000│            │  我借看看，轉不過去，我盡量弄給你│號通訊監察│
│    │  陳文政    │            │A 沒有啦，我這二天有欠到啦，我就是│譯文表（譯│
│    │            │            │  東西屯積到了，拿貴的來屯積，及拿│文卷）第│
│    │            │            │  便宜的來加，所以東西有的被壞掉  │11頁（編號│
│    │            │            │B 我聽朋友說近東西有比較便宜了    │16）      │
│    │            │            │A 有比較便宜，但是沒有便宜多少啦，│          │
│    │            │            │  還好啦，我告訴你啦，因為我東西屯│          │
│    │            │            │  積到，票都軋不過來啦，這二天差不│          │
│    │            │            │  多又一百三十萬元週轉，我東西都發│          │
│    │            │            │  不出去，我有拿好的來加了，你看你│          │
│    │            │            │  那邊有（腳仔）要嗎              │          │
│    │            │            │B 我問看看                        │          │
│    │            │            │A 東西屯積太多，又因武典被抓了，所│          │
│    │            │            │  以東西屯積到，我才會難過呀，這幾│          │
│    │            │            │  天我會處理好，就比較好過了，有腳│          │
│    │            │            │  幫我介紹一下                    │          │
│    │            │            │B 好                              │          │
├──┼──────┼──────┼─────────────────┼─────┤
│13  │Ｚ 0000000000│92年7月30日 │A 文政，我告訴你，我是不是可以先拿│92年屏檢輝│
│    │  姐仔      │15時43分05秒│  一點給你，請你幫我轉點現金好嗎，│謙監字第72│
│    │Ｚ 0000000000│            │  因為我下個月有很多票軋轉不過去  │號通訊監察│
│    │  陳文政    │            │B 姐仔，你現在那個到底用一個是多少│譯文表（譯│
│    │            │            │  啦                              │文卷）第│
│    │            │            │A 我告訴你喔，如果你要的，我算你十│7頁（編號 │
│    │            │            │  四，好的，不是壞的，我不會騙你的│29）      │
│    │            │            │  啦                              │          │
│    │            │            │B 那我明天上去，再聯繫你          │          │
│    │            │            │A 好                              │          │
├──┼──────┼──────┼─────────────────┼─────┤
│14  │Ｚ 0000000000│92年7月31日 │A 我告訴你，你就拿給他，錢怎樣那個│92年屏檢輝│
│    │  姐仔      │9時17分04秒 │  就不要講                        │謙監字第72│
│    │Ｚ 0000000000│            │B 我知道                          │號通訊監察│
│    │  陳文政    │            │A 我告訴你，我不知道你那麼早來，這│譯文表（譯│
│    │            │            │  批是舊的那批，你用看看，我待會要│文卷）第│
│    │            │            │  上去弄好的                      │7頁（編號 │
│    │            │            │B 好                              │32）      │
│    │            │            │A 這批是舊的，也是很好啦          │          │
│    │            │            │B 好                              │          │
├──┼──────┼──────┼─────────────────┼─────┤
│15  │Ｚ 0000000000│92年7月31日 │A 你拿到了嗎                      │92年屏檢輝│
│    │  姐仔      │9時31分24秒 │B 有拿到了，我拿到，再打你不會很久│謙監字第72│
│    │Ｚ 0000000000│            │  的時間啦                        │號通訊監察│
│    │  陳文政    │            │A 好                              │譯文表（譯│
│    │            │            │                                  │文卷）第│
│    │            │            │                                  │1頁（編號 │
│    │            │            │                                  │6）       │
├──┼──────┼──────┼─────────────────┼─────┤
│16  │Ｚ 0000000000│92年8月17日 │A 姐仔，我文政啦，那邊有嗎        │92年屏檢昇│
│    │  陳文政    │14時07分    │B 有是有，但是還是不錯            │謙監字第  │
│    │Ｚ 0000000000│            │A 又是上次那個嗎                  │120之1號通│
│    │  姐仔      │            │B 你下來看再說                    │訊監察譯文│
│    │            │            │A 那是朋友要那個的                │表（譯文│
│    │            │            │B 要自用還是要怎樣                │卷）第237 │
│    │            │            │A 是要那個的                      │頁（編號37│
│    │            │            │B 你下來看再說                    │）        │
│    │            │            │A 好 我下去                       │          │
├──┼──────┼──────┼─────────────────┼─────┤
│17  │Ｚ 0000000000│92年8月22日 │A 你在那裡                        │92年屏檢昇│
│    │  姐仔      │9時35分38秒 │B 我快要到了                      │謙監字第  │
│    │Ｚ 0000000000│            │A 你要多少                        │120之3號通│
│    │  陳文政    │            │B 二                              │訊監察譯文│
│    │            │            │A 二錢是嗎                        │表（譯文│
│    │            │            │B 對，跟那天一樣                  │卷）第155 │
│    │            │            │A 我跟你講…. 我馬上拿過去給你，那│頁（編號73│
│    │            │            │  個都是同樣東西，我一樣會用同樣的│）        │
│    │            │            │  給你                            │          │
├──┼──────┼──────┼─────────────────┼─────┤
│18  │Ｚ 0000000000│92年8月22日 │B 你要多少                        │92年屏檢昇│
│    │  陳文政    │9時37分08秒 │A 二                              │謙監字第  │
│    │Ｚ 0000000000│            │B 二錢還是二                      │120之1號通│
│    │  姐仔      │            │A 跟那天一樣                      │訊監察譯文│
│    │            │            │B 你到常約的，坑仔那一帶那裡帶我  │表（譯文│
│    │            │            │                                  │卷）第12頁│
│    │            │            │                                  │（編號9） │
├──┼──────┼──────┼─────────────────┼─────┤
│19  │Ｚ 0000000000│92年8月22日 │A 這個跟那個怎麼都不同            │92年屏檢昇│
│    │  陳文政    │14時26分44秒│B 我跟你講阿弟，都是相同，我拿一塊│謙監字第  │
│    │Ｚ 0000000000│            │  回來到這時候我裡面還有六兩，你來│120之3號通│
│    │  姐仔      │            │  看，就算你讓我全部賺我也不會給你│訊監察譯文│
│    │            │            │  用不同，那是不能的事情。        │表（譯文│
│    │            │            │A 差很多                          │卷）第157 │
│    │            │            │B 我跟你講，你不相信你現在下來    │頁（編號95│
│    │            │            │A 大家在用跟我在用                │）        │
│    │            │            │B 那不就變質了                    │          │
│    │            │            │A 不知道                          │          │
│    │            │            │B 你那邊也是銷貨的很快嗎，賣完了對│          │
│    │            │            │  不對                            │          │
│    │            │            │A 今天下來他們說跟那天不同        │          │
│    │            │            │B 我跟你講，那這樣我這邊就壞掉了，│          │
│    │            │            │  你下來吧，我根本就還沒有拿東西，│          │
│    │            │            │  這東西還沒動到，銷出去，我拜託你│          │
│    │            │            │  下來一趟                        │          │
│    │            │            │A 好                              │          │
├──┼──────┼──────┼─────────────────┼─────┤
│20  │Ｚ 0000000000│92年8月28日 │A 你那些訂的有沒有一半            │92年屏檢昇│
│    │  陳文政    │12時45分43秒│B 一半喔                          │謙監字第  │
│    │Ｚ 0000000000│            │A 一個好的的一半                  │120之1號通│
│    │  丙○○    │            │B 不知道有沒有要出，我問她看看    │訊監察譯文│
│    │            │            │A 跟她問價格多少                  │表（譯文│
│    │            │            │                                  │卷）第125 │
│    │            │            │                                  │頁（編號23│
│    │            │            │                                  │）        │
├──┼──────┼──────┼─────────────────┼─────┤
│21  │Ｚ 0000000000│92年8月28日 │A 文政啊，我問過了，價格28啦      │92年屏檢昇│
│    │  丙○○    │14時33分    │B 18嗎，28喔                      │謙監字第  │
│    │Ｚ 0000000000│            │A 半粒嘛                          │120之1號通│
│    │  陳文政    │            │B 好，我等一下再打給你            │訊監察譯文│
│    │            │            │                                  │表（譯文│
│    │            │            │                                  │卷）第125 │
│    │            │            │                                  │頁（編號29│
│    │            │            │                                  │）        │
├──┼──────┼──────┼─────────────────┼─────┤
│22  │Ｚ 0000000000│92年8月28日 │B 文政啊，我跟你說，剛剛的價格重報│92年屏檢昇│
│    │  陳文政    │14時57分47秒│A 嗯                              │謙監字第  │
│    │Ｚ 0000000000│            │B 掉一萬下來                      │120之1號通│
│    │  丙○○    │            │A 他還是說太貴                    │訊監察譯文│
│    │            │            │B 這樣就沒辦法了                  │表（譯文│
│    │            │            │A 他說他們那邊一件40幾，整個的    │卷）第125 │
│    │            │            │B 40幾到多少                      │頁（編號37│
│    │            │            │A 40幾到50左右                    │）        │
│    │            │            │B 你跟他說整個的來跟我拿，不用那麼│          │
│    │            │            │  貴                              │          │
│    │            │            │A 那是多少                        │          │
│    │            │            │B 48就可以了                      │          │
│    │            │            │A 好 我跟他說                     │          │
├──┼──────┼──────┼─────────────────┼─────┤
│23  │Ｚ 0000000000│92年8月28日 │A 文政啊，怎樣                    │92年屏檢昇│
│    │  丙○○    │15時09分38秒│B 他說太高，他要一半的，不要整粒的│謙監字第  │
│    │Ｚ 0000000000│            │A 一半他多少要買，要他說          │120之1號通│
│    │  陳文政    │            │B 我跟他說一半有降到27了，算不錯了│訊監察譯文│
│    │            │            │A 不用給人家賺一點，賺一萬元      │表（譯文│
│    │            │            │B 他說市內如果整個的是47、48，一半│卷）第127 │
│    │            │            │  就是打對折啦                    │頁（編號40│
│    │            │            │A 47、48打對折這怎麼做啊          │）        │
│    │            │            │B 他是說如果是47、48，一半就是一半│          │
│    │            │            │  的價錢                          │          │
│    │            │            │A 就是說如果是48，一半就是24這樣啊│          │
│    │            │            │B 對啦                            │          │
│    │            │            │A 他自己內行有這樣在做嗎          │          │
│    │            │            │B 我也跟他說了，一半就是比較貴阿，│          │
│    │            │            │  他是說市內的做法，沒辦法就算了。│          │
├──┼──────┼──────┼─────────────────┼─────┤
│24  │Ｚ 0000000000│92年8月28日 │A 文政啊，我在董仔這裡協調啦，他說│92年屏檢昇│
│    │  丙○○    │15時14分43秒│  這樣沒理，要給中間人賺一點嘛    │謙監字第  │
│    │Ｚ 0000000000│            │B 對啊，我也是這樣跟他說，沒有給人│120之1號通│
│    │  陳文政    │            │  家一點空間不行啦                │訊監察譯文│
│    │            │            │A 你跟他說價格再掉一萬下來，那一萬│表（譯文│
│    │            │            │  給你賺，他就不用再多給你賺一手，│卷）第127 │
│    │            │            │  我到你那裡再減一萬就對了。清的。│頁（編號43│
│    │            │            │B 現在是多少，26嗎                │）        │
│    │            │            │A 對啦，清的，要不要，馬上給我答覆│          │
│    │            │            │  ，我在董在這裡                  │          │
│    │            │            │B 好                              │          │
├──┼──────┼──────┼─────────────────┼─────┤
│25  │Ｚ 0000000000│92年8月30日 │B 你今天來的話，要跟博文拿        │92年屏檢昇│
│    │  陳文政    │11時12分19秒│A 還沒                            │謙監字第  │
│    │Ｚ 0000000000│            │B 那你什麼時候過來                │120之3號通│
│    │  姐仔      │            │A 下午以後                        │訊監察譯文│
│    │            │            │B 你就打這支就好，你去拿幾次了？  │表（譯文│
│    │            │            │A 一次而已                        │卷）第87頁│
│    │            │            │B 總共差多少你知道嗎              │（編號31）│
│    │            │            │A 我那天用一個半                  │          │
│    │            │            │B 那天差九千，這樣一萬九喔        │          │
│    │            │            │A 嗯                              │          │
│    │            │            │B 你以後都打這支就好              │          │
│    │            │            │A 好那天你的手機沒有通            │          │
│    │            │            │B 你下午以後要來嗎                │          │
│    │            │            │A 嗯                              │          │
├──┼──────┼──────┼─────────────────┼─────┤
│26  │Ｚ 0000000000│92年9月22日 │A 昨天你叫我上來，我根本沒氣力上去│92年屏檢昇│
│    │  陳文政    │17時37分    │  ，我打給你也沒接                │讓監字第  │
│    │Ｚ 0000000000│            │B 電話沒帶                        │144之3號通│
│    │  姐仔      │            │A 我現在要上去，我在工業區這邊，有│訊監察譯文│
│    │            │            │  人要硬的小的一個                │表（譯文│
│    │            │            │B 現在4千喔                       │卷）第58頁│
│    │            │            │A 沒關係，可不可以在屏東橋下嗎    │（編號1） │
│    │            │            │B 好                              │          │
└──┴──────┴──────┴─────────────────┴─────┘
附表五
┌──┬──────┬──────┬─────────────────┬─────┐
│編號│  電話號碼  │  通話時間  │           通話內容               │   出處   │
├──┼──────┼──────┼─────────────────┼─────┤
│    │Ｚ 0000000000│92年8月25日 │A 沒有看到博文嗎？                │92年屏檢昇│
│    │  剛聰      │18時08分58秒│B 沒有，我跟我媽媽出來，博文我不知│謙監字第  │
│    │Ｚ 0000000000│            │  道                              │120之3號通│
│    │  姐仔      │            │A 一百多萬現金，說要拿二粒，很好朋│訊監察譯文│
│    │            │            │  友的                            │表（譯文│
│    │            │            │B 我馬上回去                      │卷）第109 │
│    │            │            │                                  │頁（編號  │
│    │            │            │                                  │219）     │
├──┼──────┼──────┼─────────────────┼─────┤
│2   │Ｚ 0000000000│92年9月15日 │B 我請假回來打一支                │92年屏檢昇│
│    │  姐仔      │16時37分03秒│A 你先休息一下，我去跟別人拿原的，│讓監字第  │
│    │Ｚ 0000000000│            │  我那裡的都不好                  │144號通訊 │
│    │  剛聰      │            │B 好                              │監察譯文表│
│    │            │            │                                  │（譯文卷│
│    │            │            │                                  │）第62頁（│
│    │            │            │                                  │編號748） │
├──┼──────┼──────┼─────────────────┼─────┤
│3   │Ｚ 0000000000│92年9月26日 │A 剛聰，我文政，你朋友那邊還有嗎  │92年屏檢昇│
│    │  陳文政    │9時02分14秒 │B 什麼                            │讓監字第  │
│    │Ｚ 0000000000│            │A 你朋友那邊還有那個嗎            │144之3號通│
│    │  剛聰      │            │B 原的有現在在我這邊              │訊監察譯文│
│    │            │            │A 我人沒有上去啦，我叫我弟弟打手機│表（譯文│
│    │            │            │  和你你聯絡啦，他（明仁）離你那邊│卷）第51頁│
│    │            │            │  不遠，我馬上叫他打給你          │（編號6） │
│    │            │            │B 好                              │          │
├──┼──────┼──────┼─────────────────┼─────┤
│4   │Ｚ 0000000000│92年9月26日 │A 去萬大橋下台糖加油站等剛宗先拿一│92年屏檢昇│
│    │  陳文政    │9時03分37秒 │  錢渡一下                        │讓監字第  │
│    │Ｚ 0000000000│            │                                  │144之3號通│
│    │  戊○○    │            │                                  │訊監察譯文│
│    │            │            │                                  │表（譯文│
│    │            │            │                                  │卷）第51頁│
│    │            │            │                                  │（編號7） │
├──┼──────┼──────┼─────────────────┼─────┤
│5   │Ｚ 0000000000│92年9月26日 │A 去萬大橋下台糖加油站帶明仁，多拿│92年屏檢昇│
│    │  陳文政    │9時07分23秒 │  一點原的（純的）                │讓監字第  │
│    │Ｚ 0000000000│            │                                  │144之3號通│
│    │  剛宗      │            │                                  │訊監察譯文│
│    │            │            │                                  │表（譯文│
│    │            │            │                                  │卷）第51頁│
│    │            │            │                                  │（編號8） │
├──┼──────┼──────┼─────────────────┼─────┤
│6   │Ｚ 000000000 │92年9月26日 │A 政阿我剛宗啦                    │92年屏檢昇│
│    │  剛宗      │17時52分16秒│B 對                              │讓監字第  │
│    │Ｚ 0000000000│            │A 東西拿回去怎麼樣                │144之3號通│
│    │  陳文政    │            │B 可以啦                          │訊監察譯文│
│    │            │            │A 叫你弟弟看可不可以再向我拿一錢啦│表（譯文│
│    │            │            │B 我再看看，他都還沒那個還沒完    │卷）第51頁│
│    │            │            │A 我是想要再拿原的（純的）        │（編號11）│
│    │            │            │B 喔，等完我再叫他上去那個，很快  │          │
│    │            │            │A 好晚一點你在不在家              │          │
│    │            │            │B 有啦                            │          │
├──┼──────┼──────┼─────────────────┼─────┤
│7   │Ｚ 0000000000│92年10月2日 │A 剛宗有沒有去你那裡              │92年屏檢昇│
│    │  陳文政    │19時18分59秒│B 有阿怎樣                        │讓監字第  │
│    │Ｚ 0000000000│            │A 他說要幫我弄下來                │144之3號通│
│    │  姐仔      │            │B 你跟他拿多少                    │訊監察譯文│
│    │            │            │A 拿一個甜的半兩我還叫他帶兩錢那個│表（譯文│
│    │            │            │B 有啦                            │卷）第43頁│
│    │            │            │A 我明天上去                      │（編號33）│
│    │            │            │B 好                              │          │
└──┴──────┴──────┴─────────────────┴─────┘
附表六
┌──┬───┬───┬──────┬────┬─────┬──┬─────┬──┐
│編號│行為人│購買人│  販賣時間  │毒品種類│數量、價格│次數│至少販毒所│備註│
│    │      │      │            │        │          │    │得（新臺幣│    │
│    │      │      │            │        │          │    │：元）    │    │
├──┼───┼───┼──────┼────┼─────┼──┼─────┼──┤
│1   │丙○○│庚○○│92年3、4月間│  海洛因│數量不詳、│ 4次│3000×4=  │    │
│    │      │      │            │        │3000元    │    │12000     │    │
├──┼───┼───┼──────┼────┼─────┼──┼─────┼──┤
│2   │丙○○│陳文政│92年5至9月間│  海洛因│數量不詳、│多次│3000×2=  │共同│
│    │己○○│      │            │        │3000至5000│    │6000      │    │
│    │      │      │            │        │元        │    │          │    │
├──┼───┼───┼──────┼────┼─────┼──┼─────┼──┤
│3   │己○○│呂人蔘│92年9月26日 │  海洛因│至少半兩、│ 1次│12000×5  │    │
│    │      │      │前不詳時間  │        │每錢12000 │    │=60000    │    │
│    │      │      │            │        │元        │    │          │    │
├──┼───┼───┼──────┼────┼─────┼──┼─────┼──┤
│4   │己○○│呂人蔘│92年9月26日 │安非他命│至少2兩、 │ 1次│2500×20  │    │
│    │      │      │前不詳時間  │        │每錢2500元│    │=50000    │    │
├──┼───┼───┼──────┼────┼─────┼──┼─────┼──┤
│5   │丙○○│辛○○│92年10月21日│安非他命│500元     │ 1次│500       │    │
│    │      │      │20時許      │        │          │    │          │    │
└──┴───┴───┴──────┴────┴─────┴──┴─────┴──┘
